【裁判字號】    99,訴,2164
【裁判日期】    990906
【裁判案由】    妨害性自主
【裁判全文】
臺灣板橋地方法院刑事判決              99年度訴字第2164號
公  訴  人  臺灣板橋地方法院檢察署檢察官
被      告  乙○○
上列被告因妨害性自主案件，經檢察官提起公訴（99年度偵字第
14079 號），被告於準備程序中就被訴事實為有罪之陳述，本院
合議庭裁定由受命法官獨任行簡式審判程序，並判決如下：
    主    文          
乙○○對於十四歲以上未滿十六歲之女子為性交，處有期徒刑陸
月。
    事  實
一、乙○○於民國98年1 月間透過友人介紹認識代號00000000號
    之少女（民國83年5 月出生，真實姓名年籍詳卷，下稱甲女
    ），進而與之成為男女朋友，其明知甲 女係14歲以上未滿16
    歲之女子，竟基於對14歲以上未滿16歲之女子性交之單一犯
    意，自98年5 月某日23時許起至99年3 月某日20時許止，接
    續在其臺北縣樹林市○○路111 巷25號9 樓住處內，經徵得
    甲 女同意後，以其手指插入甲 女陰道，對甲 女為性交行為10
    次得逞。嗣因甲 女離家行方不明，經註記為失蹤人口，經警
    於99年4 月20日尋獲之，因而查悉上情。
二、案經甲 女之母（代號00000000甲 ）訴由桃園縣政府警察局移
    送臺灣板橋地方法院檢察署檢察官偵查起訴。
    理  由
一、上開犯罪事實，業據被告乙○○於警詢、偵訊及本院審理時
    均坦承不諱，核與證人甲 女於偵訊時具結證述情節相符，堪
    認被告前揭不利於己之自白屬實。本案事證明確，被告犯行
    洵堪認定。
二、按非基於正當目的，以性器以外之其他身體部位進入他人之
    性器者，亦屬性交行為，刑法第10條第5 項第2 款定有明文
    。本案被告前揭所為，係於徵得甲 女同意後，以其手指插入
    甲 女陰道，依據前揭規定，應係犯刑法第227 條第3 項之對
    於14歲以上未滿16歲之女子為性交罪。次按刑法之接續犯，
    係指行為人之數行為於同時同地或密切接近之時地實施，侵
    害同一之法益，各行為之獨立性極為薄弱，依一般社會健全
    觀念，在時間差距上，難以強行分開，在刑法評價上，以視
    為數個舉動之接續施行，合為包括之一行為予以評價，較為
    合理，始足當之；若客觀上有先後數行為，其每一前行為與
    次行為，依一般社會健全觀念，在時間差距上，可以分開，
    在刑法評價上，各具獨立性，每次行為皆可獨立成罪，則難
    以接續犯論之（最高法院96年度台上字第3523號判決參照）
    。本案被告與甲 女所為先後10次性交行為之時間緊接、地點
    相同，衡諸一般社會觀念，並非明顯可以區分，顯係基於單
    一犯意所為，屬接續犯，故僅論以1 罪。另兒童及少年福利
    法第70條第1 項固規定對少年犯罪者，加重其刑至二分之一
    ，惟該條項但書則明定：「但各該罪就被害人係兒童及少年
    已定有特別處罰規定者，不在此限」。本案被告所犯刑法第
    227 第3 項之罪既以被害人年齡係14歲以上未滿16歲為其處
    罰之特殊要件，自無再依上開兒童及少年福利法加重處罰之
    餘地，附此敘明。再查被告前無不良前案紀錄，有其臺灣高
    等法院前案紀錄表附卷可稽，素行尚可，復審酌其與甲 女當
    時雖係男女朋友關係，但既明知甲 女係14歲以上未滿16 歲
    之女子，理應格外呵護甲 女，不應對其實施任何超齡逾矩行
    為，竟無視甲 女身心健康，貿然與之為10次性交行為，對於
    甲 女身心健全成長所生危害程度非微，兼衡其犯罪之動機及
    目的、智識程度，及犯後未積極與甲 女或其家人洽談賠償事
    宜，但始終坦承犯行之犯後態度等一切情狀，量處如主文所
    示之刑，以示警懲。
三、按除被告所犯為死刑、無期徒刑、最輕本刑為3 年以上有期
    徒刑之罪或高等法院管轄第一審案件者外，於前條第1 項程
    序進行中，被告先就被訴事實為有罪之陳述時，審判長得告
    知被告簡式審判程式之旨，並聽取當事人、代理人、辯護人
    及輔佐人之意見後，裁定進行簡式審判程式，刑事訴訟法第
    273 條之1 第1 項定有明文。本案被告被訴刑法第227 條第
    3 項之罪之法定本刑為「7 年以下有期徒刑」，並非最輕本
    刑為3 年以上有期徒刑之罪，其於本院準備程式期日就被訴
    事實為有罪之陳述後，經告知被告簡式審判程式之旨，並聽
    取被告及檢察官之意見後，本院合議庭認宜改用簡式審判程
    序，乃裁定由受命法官獨任行簡式審判程式審理之，附此說
    明。
據上論斷，應依刑事訴訟法第273 條之1 第1 項、第299 條第1
項前段，刑法第227 條第3 項，判決如主文。
本案經檢察官林慈雁到庭執行職務。
中    華    民    國    99    年    9     月    6     日
                  刑事第十三庭  法  官  楊明佳 
以上正本證明與原本無異。
如不服本判決應於收受送達後10日向本院提出上訴書狀，並應敘
述具體理由；其未敘述上訴理由者，應於上訴期間屆滿後20日內
向本院補提理由書（均須按他造當事人之人數附繕本）「切勿逕
送上級法院」。
                                書記官  林金良 
中    華    民    國    99    年    9     月    7     日
附錄本案論罪科刑法條全文
刑法第227條
對於未滿十四歲之男女為性交者，處3 年以上10年以下有期徒刑
。
對於未滿十四歲之男女為猥褻之行為者，處6 個月以上5 年以下
有期徒刑。
對於十四歲以上未滿十六歲之男女為性交者，處7 年以下有期徒
刑。
對於十四歲以上未滿十六歲之男女為猥褻之行為者，處3 年以下
有期徒刑。
第 1 項、第 3 項之未遂犯罰之。

司法院資訊處製作；財團法人民間司法改革基金會備份。
